【裁判字號】    97,簡上,1044
【裁判日期】    971128
【裁判案由】    詐欺
【裁判全文】
臺灣板橋地方法院刑事判決            97年度簡上字第1044號
上  訴  人
即  被  告  甲○○原名許文欣.
上列上訴人即被告因詐欺案件，不服本院民國九十七年七月三十
一日九十七年度簡字第五一九一號第一審簡易判決（聲請簡易判
決刑案號：九十七年度偵字第一四九八一號），提起上訴，本院
管轄之第二審合議庭判決如下：
    主  文
上訴駁回。
    事實及理由
一、本案經本院審理結果，認第一審以被告即上訴人甲○○所為
    係犯刑法第三十條第一項、第三百三十九條第三項、第一項
    之罪，判處有期徒刑二月，如易科罰金，以新臺幣一千元折
    算一日，其認事用法均無違誤，量刑亦屬適當，應予維持，
    並引用如附件第一審判決書所記載之事實、證據及理由。
二、上訴人之上訴意旨略以：上訴人因報紙廣告，應徵臨時工之
    工作，故依報紙廣告之電話聯絡僱主，僱主稱要銀行帳號，
    以便發放每月薪俸，故告知僱主其銀行存摺帳號，並無將金
    融卡及密碼等資料交給僱主，故無詐欺犯意云云。
三、被告雖以上情辯解，然被告於偵查中係辯稱：伊入獄前應徵
    到臨時工作，公司人員向伊要玉山銀行帳號，伊在住處樓下
    把帳戶影本拿給對方使用，結果只有領到第一天的一千五百
    元，之後就沒有領到錢，伊後來是得知有人從台中將錢匯入
    ，覺得不對勁，才自行銷戶云云（九十七年度偵字第一四九
    八一號卷，第六頁），所辯情節已有歧異，顯非無隱，自難
    逕信，且按金融機構存款帳戶，事關存戶個人財產權益之保
    障，其與儲戶存摺、印章、提款卡相結合，專屬性、私密性
    更形提高，除非本人或與本人具密切之關係者，難認有何理
    由可自由使用私人之存摺及提款卡，一般人亦均有應妥善保
    管上開物件，防止被他人冒用之認知，且近來詐欺集團犯案
    猖獗，每每利用人頭帳戶為犯罪工具，若任意將自己帳戶之
    相關物件資料交予不明人士，將有遭他人作為詐欺、恐嚇取
    財犯罪時，非正當資金進出之用之不法用途，此情當為具有
    社會生活經驗之成年人所得認識。被告雖辯稱僅將玉山銀行
    永安分行存摺影本交與他人，惟就取得上開帳戶之第三人而
    言，該人既有意利用上開帳戶作為詐騙之工具，當無選擇一
    隨時可能遭真正存戶掛失而無法使用之帳戶之可能，輔以現
    今社會上，確實存有不少為貪圖小利而出售自己帳戶供人使
    用之人，是該第三人僅需付出少許之金錢，即可取得可完全
    操控而無遭掛失風險之帳戶，該第三人實無以此方式取得上
    開帳戶之必要，否則，若被告在該第三人尚未行詐前，或行
    詐後，尚未將帳戶內之款項提領出前，即將上開帳戶掛失，
    或自行將第三人詐得之金錢領走，該第三人豈非無法遂其詐
    財之目的，是該第三人絕無將涉及詐騙成否之關鍵置於如此
    不確定境地之可能。因之，綜合上情以觀，堪認被告所有之
    上開玉山銀行永安分行帳戶之存摺、提款卡等物，係被告自
    行交予他人使用無疑。綜據前述，原審認定並無違誤，上訴
    人之上訴為無理由，應駁回其上訴。
據上論斷，應依刑事訴訟法第455 條之1 第1 項、第3 項、第
368 條、第373 條，判決如主文。
本案經檢察官陳姿雯到庭執行職務。
中    華    民    國    97    年    11    月    28    日
                  刑事第二庭 審判長 法  官  王屏夏
                                    法  官  吳幸娥
                                    法  官  王偉光
以上正本證明與原本無異。
本件不得上訴。
                                    書記官  陳宥伶
中    華    民    國    97    年    11    月    28    日
附錄本案論罪科刑法條全文：
中華民國刑法第三百三十九條第一項：
意圖為自己或第三人不法之所有，以詐術使人將本人或第三人之
物交付者，處五年以下有期徒刑、拘役或科或併科一千元以下罰
金。


司法院資訊處製作；財團法人民間司法改革基金會備份。
